臺灣高等法院臺南分院刑事判決        100年度上易字第521號
上  訴  人
即  被  告  李玉金
上列上訴人因恐嚇取財案件，不服臺灣嘉義地方法院100年度易
緝字第41號中華民國100年7月26日第一審判決（起訴案號：臺灣
嘉義地方法院檢察署98年度偵字第16900號；移送併辦案號：100
年度偵字第3012號），提起上訴，本院判決如下：
    主  文
上訴駁回。
    事  實
一、李玉金雖可預見提供自己或他人之金融帳戶供不詳身分之人
    使用，將可能幫助他人從事不法犯行，但仍不違反其本意，
    基於幫助恐嚇取財之不確定故意，偕同其父李聖德（另經檢
    察官為不起訴處分）於民國97年9月12日，前往臺灣土地銀
    行永康分行申辦帳號000-000000000000號帳戶。李聖德於取
    得該帳戶後無償轉交李玉金，再由李玉金於97年9月14日，
    在臺南縣永康市（現改制為臺南市永康區○○○○路「永康
    國民小學」附近，將前揭帳戶之存摺、印鑑章、金融卡含密
    碼提供予真實姓名年籍不詳綽號「峰仔」之擄鴿勒贖集團成
    員使用。嗣該擄鴿勒贖集團成員遂與其所屬集團成員共同基
    於為自己不法所有之犯意聯絡，於如附表所示時間，在臺南
    縣市（現改制為臺南市）、高雄縣市（現改制為高雄市）多
    處賽鴿練習經過之路徑，架設網子負責捕捉竊取他人飼養之
    賽鴿，再由該集團中不詳之人，於附表所示之恐嚇時間，依
    賽鴿腳環上之電話號碼以發送簡訊或撥打電話方式分別恫嚇
    如附表所示之鴿主陳威霖等23人，揚言渠等之賽鴿已落其手
    中，若不依指示付款便不返還鴿子等語，以此加害財產之事
    恐嚇如附表所示之陳威霖等23人，使渠等心生畏懼，而各自
    依指示匯款如附表所示金額至該擄鴿勒贖集團指定之李聖德
    上開帳戶內（詳如附表編號1至23所示），旋遭提領一空。
    嗣經警接獲報案循線始查知上情。
二、案經臺灣臺南地方法院檢察署檢察官偵辦該署98年度偵緝字
    第1161、1162號發現自動檢舉偵查起訴，暨如附表所示告訴
    人訴由高雄市政府警察局三民第二分局報請臺灣高雄地方法
    院檢察署呈請臺灣高等法院檢察署檢察長核轉臺灣臺南地方
    法院檢察署檢察官偵查後移送併案審理。
    理  由
甲、程序方面：
一、按被告以外之人於審判外之陳述，雖不符前4條之規定，而
    經當事人於審判程序同意作為證據，法院審酌該言詞陳述或
    書面陳述作成時之情況，認為適當者，亦得為證據。當事人
    、代理人或辯護人於法院調查證據時，知有第159條第1項不
    得為證據之情形，而未於言詞辯論終結前聲明異議者，視為
    有前項之同意，刑事訴訟法第159條之5第1、2項分別定有明
    文。查本件被告、檢察官於本院審理中，均未爭執如附表編
    號1至23所示被害人之警詢證詞，暨其他書證、物證之證據
    能力，被告及檢察官迄未於本案言詞辯論終結前聲明異議，
    則依刑事訴訟法第159條之5規定，視為當事人兩造已同意援
    引作為證據，且經本院審酌該等言詞陳述作成時之情況及證
    據取得過程等節，認為上開證據，均有證據能力，可以作為
    認定事實之依據。
二、被告辯稱本案與伊因案判決為同一案件。惟查被告另案經臺
    灣臺南地方法院99年度簡上字第25號判決確定之事實，係被
    告於97年9月17日先後帶其父親李聖德，申辦0000000000號
    及0000000000號行動電話門號後，隨即於同年月18日至19日
    間之某時，在臺南車站附近，將上開2個門號之SIM卡均交付
    予綽號「忠仔」之真實姓名、年籍均不詳之成年男子（下稱
    「忠仔」）使用，嗣「忠仔」與其所屬犯罪集團成員取得上
    開門號之SIM卡後，即共同意圖為自己不法所有，而基於恐
    嚇取財之犯意聯絡，先後於97年9月24日至同年10月15日間
    向鴿主吳豐有、張振榮、吳清鎔、林土木、陳建州、盧昶佑
    、林文臣、林朝琴、黃惠珠、張正福、賴妙林、陳彥達、簡
    昌明、吳育仁、陳水清、楊連慶、陳俊佑恐嚇取財，而本案
    則係被告於97年9月12日帶其父親辦理銀行帳戶開戶後，於
    同年9月14日將該帳戶存摺等交與「峰仔」之人，該「峰仔
    」與恐嚇集團於附表所示時間，對附表所示之人為恐嚇取財
    之行為，此迭據被告供明在卷，是被告所犯之本案與另案間
    ，所提供與恐嚇集團之物品不同，時間亦異，且依卷附資料
    ，本案被害人遭恐嚇集團恐嚇亦非持用前開電話為工具，是
    本案即與另案並非同一案件，自非該案件既判力所及，併此
    敘明。
三、按幫助犯從屬正犯而成立，幫助犯以其幫助行為或影響力持
    續至正犯實施犯罪始行成立，本案臺灣臺南地方法院檢察署
    檢察官以100年度偵字第3012號移送併辦部分，其犯罪事實
    為被告提供前揭李聖德帳戶存摺、印鑑章、金融卡含密碼供
    犯罪集團成員作為恐嚇如附表編號1至22所示被害人陳威霖
    、陳慶宗、施玉山、陳美會、郭農輝、林沈來燕、謝啟明、
    莊朝全、鄭旺建、林保田、黃有德、廖志昌、羅祥榮、吳順
    天、陳永豐、蔡惠玲、曾英傑、曾朝安、黃期照、許國揚、
    吳春吉、吳財發之匯款帳號之用，並以如不依指示匯款將無
    法領回所飼養之賽鴿等語恐嚇前開如附表編號1至22所示被
    害人陳威霖等22人，使該等被害人心生畏懼，依指示將如附
    表編號1至22所示之款項匯入前開李聖德帳戶，恫嚇被害人
    等交付財物得逞，經核上開移送併辦部分與本案起訴書所載
    恐嚇取財陳毓儒之犯罪事實（即附表編號23）均具有上述想
    像競合犯之裁判上一罪關係，本院自應予以審理，併予敘明
    。
乙、實體認定：
一、訊據被告李玉金，固坦承於上揭地有將其父李聖德之帳戶交
    給「峰仔」，惟辯稱伊有輕度智障，本件因「峰仔」要幫伊
    處理事情，故而將帳戶存摺等交與「峰仔」，且本案與伊另
    案判決為同一事實云云。
二、經查：
(一)、上揭事實，業經被告於原審審理時為認罪之表示，且上開帳
    戶確係被告帶同其父李聖德於97年9月12日至銀行申辦後，
    李聖德無償轉交予被告使用，被告並於同年月14日交付僅存
    零頭之該帳戶存摺、印鑑章等資料給「峰仔」乙節，亦經證
    人李聖德於警詢、偵查中陳述綦詳（警卷(三)第6～7頁；偵卷
    (三)第12頁；偵卷(五)第2～4頁；偵卷(八)第6～8頁、第22～24頁
    ），且經被告於偵查中自承在卷可按（見偵卷(十一)第28頁）。
(二)、而如附表編號1至23所示被害人陳威霖、陳慶宗、施玉山、
    陳美會、郭農輝、林沈來燕、謝啟明、莊朝全、鄭旺建、林
    保田、黃有德、廖志昌、羅祥榮、吳順天、陳永豐、蔡惠玲
    、曾英傑、曾朝安、黃期照、許國揚、吳春吉、吳財發、陳
    毓儒確係遭擄鴿勒贖集團成員以如附表各編號所示之恐嚇手
    法恫嚇，致分別於如附表編號1至23所示之匯款時間，匯入
    如附表編號1至23所示金額至李聖德前揭帳戶內之事實，亦
    據證人即如附表編號1至23所示被害人陳威霖、陳慶宗、施
    玉山、陳美會、郭農輝、林沈來燕、謝啟明、莊朝全、鄭旺
    建、林保田、黃有德、廖志昌、羅祥榮、吳順天、陳永豐、
    蔡惠玲、曾英傑、曾朝安、黃期照、許國揚、吳春吉、吳財
    發、陳毓儒於警詢中均陳證甚明（詳見警卷(三)第30～31頁、
    第32～33 頁、第37～38頁、第39頁、第42～43頁、第45頁
    、第47～48頁、第50頁、第52～53頁、第55～56頁、第57～
    58頁、第61頁、第63～64頁、第65～66頁、第68～69頁、第
    70～71 頁、第75～76頁、第78頁、第80頁、第82～83頁、
    第85～86 頁、第88頁；警卷(二)第1～4頁），且有如附表所
    示被害人即陳威霖、陳慶宗、施玉山（匯款人李玉春）、陳
    美會、郭農輝、林沈來燕、謝啟明、莊朝全、鄭旺建（匯款
    人鄭淑安）、林保田、黃有德（匯款人黃冠詠）、廖志昌、
    羅祥榮、吳順天、陳永豐、蔡惠玲、曾英傑、曾朝安、黃期
    照（匯款人劉玉英）、許國揚、吳春吉、吳財發、陳毓儒所
    提出之匯款執據等資料（見警卷(三)第32頁、第34頁、第41頁
    、第40頁、第43反頁、第46頁、第48反頁、第51頁、第53反
    頁、第56反頁、第59頁、第62頁、第64反頁、第67頁、第69
    反頁、第72 頁、第76反頁、第76反頁、第81頁、第84頁、
    第86反頁、第89頁；警卷(二)第9頁）在卷可憑，復有李聖德
    之前揭臺灣土地銀行永康分行帳號000-000000000000號帳戶
    開戶基本資料及歷史存支往來明細各一份在卷可資核稽（見
    警卷(三)第8頁反面～12頁）。足見被告在取得李聖德所轉交
    之前揭帳戶後，確有將該帳戶之存摺、印鑑章等可供提款之
    資料，提供給該不詳姓名年籍綽號「峰仔」之人轉與擄鴿勒
    贖集團成員使用，該犯罪集團始得將之充為指示被害人匯款
    之帳戶至明。
(三)、又金融存摺、印鑑章及金融卡事關個人財產權益之保障，其
    專有性甚高，除非本人或與本人親密關係者，難認有何理由
    可自由流通使用該存摺及金融卡，且一般人均有妥為保管及
    防止他人任意使用之認識，縱特殊情況偶須交付他人使用，
    亦必深入瞭解他人用途暨其合理性，始予提供；又該等專有
    物品如落入不明人士手中，而未加以闡明正常用途，極易被
    利用為與財產有關之犯罪工具，此乃吾人依一般生活認知所
    易於體察之常識，而有犯罪意圖者，非有正當理由，竟徵求
    他人提供帳戶，客觀上可預見其目的，多係欲藉該帳戶取得
    不法犯罪所得，且隱匿帳戶內資金之實際取得人之身分，以
    逃避追查。被告雖於偵查中辯稱：伊因與宗保工程行有民事
    官司，其過世之配偶在宗保工程行同事「峰仔」說宗保會匯
    錢給伊，所以才提供其父親前揭帳戶給「峰仔」，且只給「
    峰仔」存摺及印章，提款卡則自己保管沒有給他，但已遺失
    云云（見偵卷(十一)第27～28頁）；於原審復陳稱：是與宗保工
    程行之民事訴訟（臺灣高雄地方法院97年勞訴字第61號）判
    決勝訴後，「峰仔」才要伊申辦前揭李聖德帳戶交給他云云
    （見本院卷(二)第69頁反面）。惟查，前開臺灣高雄地方法院
    97年勞訴字第61號損害賠償之訴，係被告於97年8月7日向蔡
    政憲即宗保工程行起訴請求，並經該院於98年3月18日判決
    ，嗣因兩造均未上訴而於98年4月20日判決確定，有卷附之
    前開判決暨查詢判決繫屬日期及確定日之電話紀錄可憑（見
    原審卷(一)第69～72頁；院卷(二)第53頁），且為被告所不爭執
    ；另前揭李聖德帳戶係於97年9月12日開立，並經被告於同
    年月14日交付予綽號「峰仔」之人使用乙節，已如前述，且
    有臺灣土地銀行永康分行帳號000-000000000000號帳戶開戶
    基本資料一份在卷可資核稽（見警卷(三)第9頁），換言之，
    被告在上開損害賠償案件判決之前，早已申辦前揭李聖德帳
    戶交付「峰仔」使用，二者時間先後相反，足見被告並非基
    於對宗保工程行之勝訴判決，始應「峰仔」請求交付前揭李
    聖德帳戶供匯款之用甚明！再者，被告既無法提供該綽號「
    峰仔」之人之真實姓名年籍供本院傳喚查證，顯然與之並非
    熟識，另其既已對宗保工程行起訴請求，且訴訟進行中對造
    從未到庭爭執或提出書狀為任何聲明或陳述，有前開損害賠
    償確定判決內容可稽，顯然宗保工程行對被告之請求一貫相
    應不理，雙方並無在訴訟中和解之可能，以兩造如此緊張關
    係，又豈有會私下匯錢給被告，並要其提供「帳戶」交予不
    詳人使用之理？況若真要匯款入戶，只要提供「帳號」即可
    ，又何需交付存摺、印鑑章反讓外人有臨櫃盜領之機會？凡
    此等情，在在足徵被告交付前揭李聖德帳戶予「峰仔」之人
    ，並非基於合理之正當原因，且與其所提起之民事訴訟無關
    甚明！再依前揭李聖德之臺灣土地銀行永康分行帳戶存支往
    來明細可知，該擄鴿勒贖集團成員多在同日間頻繁提款，且
    一有被害人匯入指定款項旋遭提領一空，並有數筆提領紀錄
    係在夜間為之，是依其可在被害人匯款後旋即提領，且不限
    在銀行營業時段內之手法觀之，該集團成員顯係使用金融卡
    提領現金而非以存簿印章至銀行臨櫃提款，至為明顯！從而
    ，被告既乏正當理由交付前揭李聖德帳戶存摺、印鑑章予綽
    號「峰仔」之人，且刻意隱瞞其同時有交付提款卡暨密碼供
    「峰仔」使用此一情事，顯見被告已預見其所交付之存摺、
    印章及提款卡有遭對方使用之可能，始先行將戶頭內之餘額
    提領剩零頭，並同時交付可供隨時便利提款之金融卡，以利
    對方提領匯入該帳戶內款項之用，因之，被告將上開李聖德
    臺灣土地銀行帳戶提供予他人使用，對該蒐集帳戶之人將可
    能以該帳戶供作恐嚇取財之非法用途一節，應有所預見至明
    ，竟不違背其本意，仍提供上開銀行帳戶予他人使用，其具
    有幫助犯罪之不確定故意甚明。
(四)、被告雖辯稱伊有輕度智障，惟被告於本院審理中對答均能切
    題，並無不能完全陳述之情事，且被告前於92年間，即因賣
    帳戶給詐欺集團被羈押，最後經判決拘役50日確定，足認被
    告對於提供帳戶予他人，將可能遭他人利用而為犯罪之工具
    ，印象深刻，並無因智能障礙致辨識行為違法或依其辨識而
    行為之能力，顯著減低之情事。綜上，本件事證已臻明確，
    被告前開幫助恐嚇取財之犯行，足以認定。
三、按刑法上之幫助犯，係對於犯罪與正犯有共同之認識，而以
    幫助之意思，對於正犯資以助力，而未參與實施犯罪之行為
    者而言（最高法院75年台上字第1509號、84年台上字第5998
    號、第6475號及88年台上字第1270號判決意旨參照）；故如
    未參與實施犯罪構成要件之行為，且係出於幫助之意思提供
    助力，即屬幫助犯，而非共同正犯。查本件犯罪集團，意圖
    為自己不法之所有，蒐集他人申辦之金融帳戶，並以此先後
    撥打電話或傳送電話簡訊予如附表編號1至23所示被害人陳
    威霖等人，以該等被害人所飼養之賽鴿遭捕獲，如不依指示
    匯款將無法領回賽鴿等語恫嚇上開各被害人，致前揭被害人
    陳威霖等人均因心生畏懼而依指示匯款至如附表所示之指定
    帳戶，以此方式恐嚇上開各被害人交付財物得逞，核該犯罪
    集團所為均係犯刑法第346條第1項之恐嚇取財罪。被告與該
    犯罪集團成員中綽號「峰仔」之姓名、年籍不詳之成年男子
    聯絡交付前開帳戶存簿等物事宜，該名男子與犯罪集團各成
    員間就上開恐嚇取財犯行，應有犯意聯絡及行為分擔，為共
    同正犯；而本件被告基於幫助之犯意，提供上開帳戶予上開
    犯罪集團成員使用，雖使該犯罪集團得以此為犯罪工具，以
    言語恫嚇使被害人心生畏懼，並因而交付款項，而得遂其犯
    行，惟並無相當證據證明被告有參與上述恐嚇取財犯行之構
    成要件行為，僅係對該犯罪集團上述共同恐嚇取財之犯行提
    供助力，是核被告所為，係犯刑法第30條第1項前段、同法
    第346條第1項之幫助恐嚇取財罪。又該犯罪集團成員分別遂
    行恫嚇如附表編號1至23所示被害人陳威霖等人，使伊等交
    付財物之犯行得逞，惟被告僅以一個交付上開帳戶存簿等物
    之幫助行為，為想像競合犯，應僅論以一罪。再被告以幫助
    他人犯罪之意思而參與犯罪構成要件以外之行為，為恐嚇取
    財罪之幫助犯，依刑法第30條第2項之規定，得按正犯之刑
    度，減輕其刑。
四、原審以被告犯罪事證明確，適用刑法第第30條第1項前段、
    第2項、第346條第1項、第55條、第41條第1項前段，刑法施
    行法第1條之1第1項、第2項前段，審酌被告前已曾因其出售
    帳戶資料供詐騙集團使用之幫助詐欺取財犯行，經臺灣高雄
    地方法院以93年度訴字第762號判決判處罪刑確定，並已執
    行完畢（不構成累犯），有該等判決書及其臺灣高等法院被
    告前案紀錄表在卷可參，竟仍不思戒慎行事，復交付前揭帳
    戶存簿等資料供他人作為不法目的使用，助長犯罪活動之發
    生，並因此增加被害人事後向幕後犯罪集團成員追償及刑事
    犯罪偵查之困難，且確因其行為使犯罪集團成員得以遂行恫
    嚇如附表編號1至23所示之被害人使之交付財物之恐嚇取財
    犯行，殊為不該，惟念被告犯後終能於本院審理程序中為認
    罪之表示，非無悔意，暨被告之學歷、智識程度、家庭生活
    狀況等一切情狀，量處有期徒刑4月，並諭知易科罰金之折
    算標準，經核認事用法均無不當，量刑亦稱允當，被告上訴
    意旨，以前詞指摘原判決不當，為無理由，應予駁回。
五、末按共同正犯因相互間利用他人之行為，以遂行其犯意之實
    現，本於責任共同之原則，有關沒收部分，對於共犯間供犯
    罪所用之物，自均應為沒收之諭知，惟幫助犯僅係對於犯罪
    構成要件以外行為為加工，並無共同犯罪之意思，自不適用
    該責任共同原則，對於正犯所有供犯罪所用之物或因犯罪所
    得之物，亦為沒收之諭知（最高法院91年台上字第5583號、
    89年台上字第6946號判決意旨參照）。本件被告將上開帳戶
    存簿等資料交付予「峰仔」等犯罪集團成員使用，是上開物
    品自已為該犯罪集團所有，揆諸前開說明，本案被告既為幫
    助犯而不適用責任共同之原則，爰不就上開物品併為沒收之
    諭知，附此敘明。
據上論結，應依刑事訴訟法第368條，判決如主文。
本案經檢察官吳忠賢到庭執行職務。
中    華    民    國   100    年    11    月    16    日
                  刑事第五庭    審判長法  官  楊明章
                                      法  官  黃國永
                                      法  官  趙文淵
以上正本證明與原本無異。
不得上訴。
                                      書記官  呂宬樂
中    華    民    國   100    年    11    月    16    日
附錄本案論罪科刑法條：
中華民國刑法第346條（恐嚇取財得利罪）
意圖為自己或第三人不法之所有，以恐嚇使人將本人或第三人之
物交付者，處6月以上5年以下有期徒刑，得併科1千元以下罰金
。
以前項方法得財產上不法之利益，或使第三人得之者，亦同。
前二項之未遂犯罰之。
附表：
┌──┬─────┬────┬───────┬────┬────┬──────┬────┐
│編號│告訴人    │恐嚇時間│恐 嚇 手 法   │匯款時間│匯款地點│匯 款 帳 戶 │匯款金額│
│    │被害人    │        │              │        │        │            │(新臺幣)│
├──┼─────┼────┼───────┼────┼────┼──────┼────┤
│ 1  │陳威霖    │97年9月 │以電話發送簡訊│97年9月 │華南商業│土銀永康分行│ 3,047元│
│    │(告訴人） │17日11時│至陳威霖之行動│17日11時│銀行高雄│戶名：李聖德│        │
│    │          │30分許  │電話門號091115│44分許  │桂林分行│帳號：031005│        │
│    │          │        │5658號，以「你│        │        │572510      │        │
│    │          │        │的鴿子遭網子在│        │        │            │        │
│    │          │        │我這裡，編號33│        │        │            │        │
│    │          │        │號，該鴿子需支│        │        │            │        │
│    │          │        │付贖款3,047元 │        │        │            │        │
│    │          │        │，才會把鴿子放│        │        │            │        │
│    │          │        │回來」等語恫嚇│        │        │            │        │
│    │          │        │陳威霖，致陳威│        │        │            │        │
│    │          │        │霖心生畏懼，而│        │        │            │        │
│    │          │        │依指示匯款。  │        │        │            │        │
├──┼─────┼────┼───────┼────┼────┼──────┼────┤
│ 2  │陳慶宗    │(1)97年9 │(1)以電話撥打至│(1)97年9 │彰化銀行│同上        │(1)3,044 │
│    │(告訴人） │月17日下│  陳慶宗之行動│月17日下│大發分行│            │  元    │
│    │          │午2時許 │  電話門號0925│午2時30 │        │            │(2)3,010 │
│    │          │        │  877930號，以│分      │        │            │  元    │
│    │          │(2)97年9 │  「你的鴿子遭│(2)97年9 │        │            │        │
│    │          │月24日上│  網子在我這邊│月24日中│        │            │        │
│    │          │午11時30│  ，編號07，該│午12時30│        │            │        │
│    │          │分許    │  鴿子需支付贖│分許    │        │            │        │
│    │          │        │  款3,044元， │        │        │            │        │
│    │          │        │  才會把鴿子放│        │        │            │        │
│    │          │        │  回來」等語恫│        │        │            │        │
│    │          │        │  嚇陳慶宗，致│        │        │            │        │
│    │          │        │  陳慶宗心生畏│        │        │            │        │
│    │          │        │  懼，而依指示│        │        │            │        │
│    │          │        │  匯款。      │        │        │            │        │
│    │          │        │(2)以上開方式恫│        │        │            │        │
│    │          │        │  嚇陳慶宗致其│        │        │            │        │
│    │          │        │  心生畏懼而依│        │        │            │        │
│    │          │        │  指示匯款。  │        │        │            │        │
├──┼─────┼────┼───────┼────┼────┼──────┼────┤
│ 3  │施玉山    │97年9月 │以電話撥打施玉│97年9月 │京城商業│同上        │ 6,000元│
│    │(告訴人） │17日    │山之行動電話門│17日    │銀行永康│            │        │
│    │          │        │號0000000000號│        │分行    │            │        │
│    │          │        │，以「你的2隻 │        │        │            │        │
│    │          │        │鴿子在我手上」│        │        │            │        │
│    │          │        │等語恫嚇施玉山│        │        │            │        │
│    │          │        │，致施玉山心生│        │        │            │        │
│    │          │        │畏懼，而委由其│        │        │            │        │
│    │          │        │妻李玉春依指示│        │        │            │        │
│    │          │        │匯款。        │        │        │            │        │
├──┼─────┼────┼───────┼────┼────┼──────┼────┤
│ 4  │陳美會（移│97年9月 │以電話撥打陳美│97年9月 │改制前高│同上        │ 3,045元│
│    │送併辦意旨│17日    │會之電話門號07│17日    │雄縣鳳山│            │        │
│    │書誤載為陳│        │0000000號，以 │        │市農會  │            │        │
│    │美惠）    │        │「你的1隻鴿子 │        │        │            │        │
│    │          │        │在我手上」等語│        │        │            │        │
│    │          │        │恫嚇，致陳美會│        │        │            │        │
│    │          │        │心生畏懼，而依│        │        │            │        │
│    │          │        │指示匯款。    │        │        │            │        │
├──┼─────┼────┼───────┼────┼────┼──────┼────┤
│ 5  │郭農輝    │97年9月 │以電話撥打郭農│97年9月 │改制前高│同上        │ 6,020元│
│    │(告訴人） │19日    │輝之行動電話門│19日    │雄縣鳳山│            │        │
│    │          │        │號0000000000號│        │市農會  │            │        │
│    │          │        │，以「你的2隻 │        │        │            │        │
│    │          │        │鴿子在我手上」│        │        │            │        │
│    │          │        │等語恫嚇，致郭│        │        │            │        │
│    │          │        │農輝心生畏懼，│        │        │            │        │
│    │          │        │而依指示匯款。│        │        │            │        │
├──┼─────┼────┼───────┼────┼────┼──────┼────┤
│ 6  │林沈來燕  │97年9月 │以電話撥打林沈│97年9月 │改制前臺│同上        │ 3,000元│
│    │          │19日    │來燕之行動電話│19日    │南縣永康│            │        │
│    │          │        │門號0000000000│        │郵局    │            │        │
│    │          │        │號，以「你的1 │        │        │            │        │
│    │          │        │隻鴿子在我手上│        │        │            │        │
│    │          │        │」等語恫嚇，致│        │        │            │        │
│    │          │        │林沈來燕心生畏│        │        │            │        │
│    │          │        │懼，而依指示匯│        │        │            │        │
│    │          │        │款。          │        │        │            │        │
├──┼─────┼────┼───────┼────┼────┼──────┼────┤
│ 7  │謝啟明    │97年9月 │以電話撥打謝啟│97年9月 │京城銀行│同上        │ 2,515元│
│    │          │19日    │明之行動電話門│19日    │玉井分行│            │        │
│    │          │        │號0000000000號│        │        │            │        │
│    │          │        │，以「你的1隻 │        │        │            │        │
│    │          │        │鴿子在我手上」│        │        │            │        │
│    │          │        │等語恫嚇，致謝│        │        │            │        │
│    │          │        │啟明心生畏懼，│        │        │            │        │
│    │          │        │而依指示匯款。│        │        │            │        │
├──┼─────┼────┼───────┼────┼────┼──────┼────┤
│ 8  │莊朝全    │97年9月 │以電話撥打莊朝│97年9月 │改制前高│同上        │ 9,010元│
│    │（告訴人）│19日    │全之行動電話門│19日    │雄縣燕巢│            │        │
│    │          │        │號0000000000號│        │鄉農會  │            │        │
│    │          │        │，以「你的3隻 │        │        │            │        │
│    │          │        │鴿子在我手上」│        │        │            │        │
│    │          │        │等語恫嚇，致莊│        │        │            │        │
│    │          │        │朝全心生畏懼，│        │        │            │        │
│    │          │        │而依指示匯款。│        │        │            │        │
├──┼─────┼────┼───────┼────┼────┼──────┼────┤
│ 9  │鄭旺建    │97年9月 │以電話撥打鄭旺│97年9月 │臺南灣裡│同上        │3,005元 │
│    │（告訴人）│19日    │建之行動電話門│19日    │郵局    │            │        │
│    │          │        │號0000000000號│        │        │            │        │
│    │          │        │，以「你的1隻 │        │        │            │        │
│    │          │        │鴿子在我手上」│        │        │            │        │
│    │          │        │等語恫嚇，致鄭│        │        │            │        │
│    │          │        │旺建心生畏懼，│        │        │            │        │
│    │          │        │而依指示委由其│        │        │            │        │
│    │          │        │妹鄭淑安匯款。│        │        │            │        │
├──┼─────┼────┼───────┼────┼────┼──────┼────┤
│ 10 │林保田    │97年9月 │以電話撥打林保│97年9月 │改制前高│同上        │6,010元 │
│    │（告訴人）│19日    │田之行動電話門│19日下午│雄縣岡山│            │        │
│    │          │        │號0000000000號│2時10分 │大仁郵局│            │        │
│    │          │        │，以「你的1隻 │        │        │            │        │
│    │          │        │鴿子在我手上」│        │        │            │        │
│    │          │        │等語恫嚇，致林│        │        │            │        │
│    │          │        │保田心生畏懼，│        │        │            │        │
│    │          │        │而依指示匯款。│        │        │            │        │
├──┼─────┼────┼───────┼────┼────┼──────┼────┤
│ 11 │黃有德    │97年9月 │以電話撥打黃有│97年9月 │改制前高│同上        │3,041元 │
│    │          │22日    │德之子黃冠詠之│22日    │雄縣林園│            │        │
│    │          │        │行動電話門號09│        │福興郵局│            │        │
│    │          │        │00000000號，以│        │        │            │        │
│    │          │        │「你的1隻鴿子 │        │        │            │        │
│    │          │        │在我手上」等語│        │        │            │        │
│    │          │        │恫嚇，致黃有德│        │        │            │        │
│    │          │        │心生畏懼，而依│        │        │            │        │
│    │          │        │指示委由黃冠詠│        │        │            │        │
│    │          │        │匯款。        │        │        │            │        │
├──┼─────┼────┼───────┼────┼────┼──────┼────┤
│12  │廖志昌    │97年9月 │以電話撥打廖志│97年9月 │改制前臺│同上        │3,042元 │
│    │（告訴人）│22日    │昌之行動電話門│22日    │南縣南化│            │        │
│    │          │        │號0000000000號│        │郵局    │            │        │
│    │          │        │，以「你的1隻 │        │        │            │        │
│    │          │        │鴿子在我手上」│        │        │            │        │
│    │          │        │等語恫嚇，致廖│        │        │            │        │
│    │          │        │志昌心生畏懼，│        │        │            │        │
│    │          │        │而依指示匯款。│        │        │            │        │
├──┼─────┼────┼───────┼────┼────┼──────┼────┤
│13  │羅祥榮    │97年9月 │以電話撥打羅祥│97年9月 │改制前高│同上        │2,505元 │
│    │（告訴人）│22日    │榮之行動電話門│22日（移│雄縣蔦松│            │        │
│    │          │        │號0000000000號│送併辦意│郵局    │            │        │
│    │          │        │，以「你的1隻 │旨書誤載│        │            │        │
│    │          │        │鴿子在我手上」│為同年月│        │            │        │
│    │          │        │等語恫嚇，致羅│19日）  │        │            │        │
│    │          │        │祥榮心生畏懼，│        │        │            │        │
│    │          │        │而依指示匯款。│        │        │            │        │
├──┼─────┼────┼───────┼────┼────┼──────┼────┤
│14  │吳順天    │97年9月 │以電話撥打吳順│97年9月 │改制前高│同上        │3,035元 │
│    │          │22日    │天之行動電話門│22日    │雄縣鳳山│            │        │
│    │          │        │號0000000000號│        │市農會（│            │        │
│    │          │        │，以「你的1隻 │        │移送併辦│            │        │
│    │          │        │鴿子在我手上」│        │意旨書誤│            │        │
│    │          │        │等語恫嚇，致吳│        │載為岡山│            │        │
│    │          │        │順天心生畏懼，│        │市農會）│            │        │
│    │          │        │而依指示匯款。│        │        │            │        │
├──┼─────┼────┼───────┼────┼────┼──────┼────┤
│15  │陳永豐    │97年9月 │以電話撥打陳永│97年9月 │改制前高│同上        │3,054元 │
│    │（告訴人）│22日    │豐之行動電話門│22日（移│雄縣仁武│            │        │
│    │          │        │號0000000000號│送併辦意│鄉農會  │            │        │
│    │          │        │，以「你的1隻 │旨書誤載│        │            │        │
│    │          │        │鴿子在我手上」│為同年月│        │            │        │
│    │          │        │等語恫嚇，致陳│19日）  │        │            │        │
│    │          │        │永豐心生畏懼，│        │        │            │        │
│    │          │        │而依指示匯款。│        │        │            │        │
├──┼─────┼────┼───────┼────┼────┼──────┼────┤
│ 16 │蔡惠玲    │97年9月 │以電話撥打蔡惠│97年9月 │兆豐國際│同上        │1,810元 │
│    │（告訴人）│22日    │玲之行動電話門│22日    │商業銀行│            │        │
│    │          │        │號0000000000號│        │永康分行│            │        │
│    │          │        │，以「你的1隻 │        │        │            │        │
│    │          │        │鴿子在我手上」│        │        │            │        │
│    │          │        │等語恫嚇，致蔡│        │        │            │        │
│    │          │        │惠玲心生畏懼，│        │        │            │        │
│    │          │        │而依指示匯款。│        │        │            │        │
├──┼─────┼────┼───────┼────┼────┼──────┼────┤
│ 17 │曾英傑    │97年9月 │以電話撥打曾英│97年9月 │改制前高│同上        │7,020元 │
│    │          │25日    │傑之行動電話門│25日    │雄縣岡山│            │        │
│    │          │        │號0000000000號│        │鎮農會  │            │        │
│    │          │        │，以「你的2隻 │        │        │            │        │
│    │          │        │鴿子在我手上」│        │        │            │        │
│    │          │        │等語恫嚇，致曾│        │        │            │        │
│    │          │        │英傑心生畏懼，│        │        │            │        │
│    │          │        │而依指示匯款。│        │        │            │        │
├──┼─────┼────┼───────┼────┼────┼──────┼────┤
│ 18 │曾朝安    │97年9月 │以電話撥打曾朝│97年9月 │改制前高│同上        │3,520元 │
│    │（告訴人）│25日    │安之電話門號07│25日（移│雄縣岡山│            │        │
│    │          │        │0000000號，以 │送併辦意│鎮農會  │            │        │
│    │          │        │「你的1隻鴿子 │旨書誤載│        │            │        │
│    │          │        │在我手上」等語│為同年月│        │            │        │
│    │          │        │恫嚇，致曾朝安│22日）  │        │            │        │
│    │          │        │心生畏懼，而依│        │        │            │        │
│    │          │        │指示匯款。    │        │        │            │        │
├──┼─────┼────┼───────┼────┼────┼──────┼────┤
│ 19 │黃期照    │97年9月 │以電話撥打黃期│97年9月 │改制前高│同上        │2,005元 │
│    │          │30日    │照之行動電話門│30日    │雄縣林園│            │        │
│    │          │        │號0000000000號│        │福興郵局│            │        │
│    │          │        │，以「你的1隻 │        │        │            │        │
│    │          │        │鴿子在我手上」│        │        │            │        │
│    │          │        │等語恫嚇，致黃│        │        │            │        │
│    │          │        │期照心生畏懼，│        │        │            │        │
│    │          │        │而委由其妻劉玉│        │        │            │        │
│    │          │        │英依指示匯款。│        │        │            │        │
├──┼─────┼────┼───────┼────┼────┼──────┼────┤
│ 20 │許國揚    │97年9月 │以電話撥打許國│97年9月 │兆豐國際│同上        │3,007元 │
│    │          │30日    │揚之行動電話門│30日    │商業銀行│            │        │
│    │          │        │號0000000000號│        │仁武簡易│            │        │
│    │          │        │，以「你的1隻 │        │分行    │            │        │
│    │          │        │鴿子在我手上」│        │        │            │        │
│    │          │        │等語恫嚇，致許│        │        │            │        │
│    │          │        │國揚心生畏懼，│        │        │            │        │
│    │          │        │而依指示匯款。│        │        │            │        │
├──┼─────┼────┼───────┼────┼────┼──────┼────┤
│ 21 │吳春吉    │97年9月 │以電話撥打吳春│97年9月 │高雄市第│同上        │18,000元│
│    │          │30日    │吉之行動電話門│30日    │三信用合│            │        │
│    │          │        │號0000000000號│        │作社    │            │        │
│    │          │        │，以「你的4隻 │        │        │            │        │
│    │          │        │鴿子在我手上」│        │        │            │        │
│    │          │        │等語恫嚇，致吳│        │        │            │        │
│    │          │        │春吉心生畏懼，│        │        │            │        │
│    │          │        │而依指示匯款。│        │        │            │        │
├──┼─────┼────┼───────┼────┼────┼──────┼────┤
│ 22 │吳財發    │97年9月 │以電話撥打吳財│97年9月 │高雄市第│同上        │3,021元 │
│    │（告訴人）│30日    │發之行動電話門│30日    │三信用合│            │        │
│    │          │        │號0000000000號│        │作社    │            │        │
│    │          │        │，以「你的1隻 │        │        │            │        │
│    │          │        │鴿子在我手上」│        │        │            │        │
│    │          │        │等語恫嚇，致吳│        │        │            │        │
│    │          │        │財發心生畏懼，│        │        │            │        │
│    │          │        │而依指示匯款。│        │        │            │        │
├──┼─────┼────┼───────┼────┼────┼──────┼────┤
│ 23 │陳毓儒    │97年9月 │撥打電話予陳毓│97年10月│改制前臺│同上        │2,025元 │
│    │（告訴人）│30日下午│儒，以「你的1 │1日     │南縣新市│            │        │
│    │          │3時許   │隻鴿子在我手上│        │鄉○○路│            │        │
│    │          │        │」等語恫嚇，致│        │49號之第│            │        │
│    │          │        │陳毓儒心生畏懼│        │一銀行櫃│            │        │
│    │          │        │，而依指示匯款│        │員機    │            │        │
│    │          │        │。            │        │        │            │        │
└──┴─────┴────┴───────┴────┴────┴──────┴────┘